# 请教陈版及各位大神：集团股份支付问题

提问人：dahua82 时间：2016-12-12 22:51:44
准则里面涉及集团股份支付的问题都是说到母子公司，那么对于只占被投资公司30%，具有重大影响的企业之间，是否也适用集团股份支付？

回答人：chenyiwei
在IFRS 2中明确这种情况也适用集团股份支付的规定。在中国准则下，可参照执行《企业会计准则解释第 5 号》第六条的规定。

提问人：dahua82 时间：2016-12-14 00:08:17
谢谢陈版回复：但我查了《企业会计准则解释第 5 号》第六条表述如下： 六、企业接受非控股股东（或非控股股东的子公司）直接或间接代为偿债、债务豁免或捐赠的，应如何进行会计处理？ 　　答：企业接受代为偿债、债务豁免或捐赠，按照企业会计准则规定符合确认条件的，通常应当确认为当期收益；但是，企业接受非控股股东（或非控股股东的子公司）直接或间接代为偿债、债务豁免或捐赠，经济实质表明属于非控股股东对企业的资本性投入，应当将相关利得计入所有者权益（资本公积）。
这个不是属于集团内的股份支付会计处理吧？麻烦陈版再解释下！

回答人：chenyiwei
非控股股东为公司承担股份支付费用，可以参照此条处理。

提问人：dahua82 时间：2016-12-15 23:57:37
陈版：“非控股股东为公司承担股份支付费用，可以参照此条处理”，是不是可以这样理解，处理还是按照集团股份支付来操作： 参股公司：借：长期股权投资 贷：资本公积 被投资公司：借：费用 贷：资本公

回答人：chenyiwei
可以这样理解。